【裁判字號】    90,易緝,461
【裁判日期】    901101
【裁判案由】    竊盜
【裁判全文】
臺灣臺中地方法院刑事判決                          九十年度易緝字第四六一號
    公  訴  人  台灣台中地方法院檢察署檢察官
    被      告  乙○○
右列被告因竊盜案件，經檢察官聲請簡易判決處刑（原聲請案號：八十九年度偵字第
一０一五七號），本院台中簡易庭認為不宜以簡易判決處刑，簽移本院普通庭依法審
理，本院判決如左：
    主  文
乙○○竊盜，累犯，處有期徒刑柒月。
    事  實
一、乙○○曾於民國（下同）八十五年九月十九日因違反藥事法等案件，經本院判處
    有期徒刑五月確定，甫於八十六年三月五日執行完畢，不知悔改，竟意圖為自己
    不法之所有，於八十八年十一月二十二日上午十二時許，在台中市○○路一九九
    巷口前，趁無人注意之際，竊取甲○○所有停放於上址之車牌號碼ＪＣＭ－六九
    五號機車一部，嗣於同年十二月八日下午十一時十分許，在台中市○○路一八二
    之一號前為警查獲。
二、案經台中市警察局移送台灣台中地方法院檢察署檢察官偵查後聲請簡易判決處刑
，本院台中簡易庭認為不宜以簡易判決處刑，簽移本院普通庭審理。
    理  由
一、訊據被告乙○○矢口否認有竊盜犯行，辯稱：該機車是八十八年十二月上旬即查
    獲前五、六天向丙○○借用，丙○○有向伊說該機車是「古」來的，要小心騎云
    云，惟查：（一）證人丙○○到庭證稱伊沒有借任何機車予被告，與被告亦不熟
    悉。（二）被告於警訊中供稱該機車是在查獲前十分鐘才向「睡龍」（證人丙○○）借用，嗣於台灣台中地方法院檢察署偵訊時供稱是八十八年十二月八日向丙○○借用的，當時丙○○看到警察就跑了等語，惟證人丙○○於八十八年十二月
    五日因違反毒品危害防制條例案件經送台灣台中看守所執行觀察勒戒，迄八十九
    年二月三日始送強制戒治而出所，有法務部人犯在監在所最新資料表一紙附卷可
    憑，是以證人丙○○顯然不可能在八十八年十二月八日將車借給被告，況被告遭
    警查獲後既稱係丙○○在查獲當日才交付機車給伊，自無可能係誤記時間，其於
    本院審理時辯稱，借車之時間係查獲前五、六天，自無可採。（三）系爭機車係
    甲○○於八十八年十一月二十二日十二時在台中市○○區○○路一九九巷口失竊
    ，業據被害人甲○○於警訊時指訴纂詳，並有贓物領據及鑰匙一把扣案可憑，同
    年十二月八日下午十一時十分許，在台中市○○路一八二之一號由被告騎用，為
    警當場查獲，亦有台中市刑警隊刑事案件調查報告表一紙附卷可憑。被告犯行堪
    以認定。
二、核被告所為係犯刑法第三百二十條第一項之竊盜罪，次查被告於八十五年九月十
    九日因違反藥事法等案件，經本院判處有期徒刑五月確定，甫於八十六年三月五
    日執行完畢，有台灣台中地方法院檢察署刑案資料查註紀錄表及台灣高等法院被
    告全國前案紀錄表各一件附卷可憑，五年內再犯本件有期徒刑以上之罪，為累犯
    ，依法加重其本刑。爰審酌被告素行不良、犯罪之動機、目的、手段、犯後逃亡
    、飾詞狡辯並誤導調查方向等一切情狀，量處如主文所示之刑。
依刑事訴訟法第四百五十二條、第二百九十九條第一項前段，刑法第三百二十條第一
項、第四十七條，罰金罰鍰提高標準條例第一條前段，判決如主文。
中    華    民    國      九十      年       十一      月     一    日
                              臺灣台中地方法院刑事第二庭
                                    法  官  陳 如 玲
右正本證明與原本無異。
如不服本判決，應於判決送達後十日內向本院提出上訴狀，上訴於臺灣高等法院臺中
分院( 須附繕本 )。
                                    書記官
中    華    民    國      九十      年       十一      月     五    日
附錄論罪科刑法條
刑法第三百二十條
意圖為自己或第三人不法之所有，而竊取他人之動產者，為竊盜罪，處五年以下有期
徒刑、拘役或五百元以下罰金。
意圖為自己或第三人不法之利益，而竊佔他人之不動產者，依前項之規定處斷。
前二項之未遂犯罰之。


司法院資訊處製作；財團法人民間司法改革基金會備份。
